【裁判字號】    97,簡上,17
【裁判日期】    970530
【裁判案由】    違反家庭暴力防治法
【裁判全文】
臺灣苗栗地方法院刑事判決              97年度簡上字第17號
上  訴  人
即  被  告  甲○○
上列上訴人即被告因違反家庭暴力防治法案件，不服本院苗栗簡
易庭中華民國96年11月23日96年度苗簡字第1000號第一審簡易判
決（聲請簡易判決處刑案號：96年度偵字第4903號），提起上訴
，本院管轄第二審之合議庭判決如下：
      主  文
上訴駁回。
    事實及理由
一、本案經審理結果，認第一審簡易判決之認事、用法及量刑均
    無不當，應予維持，並均引用如附件之第一審簡易判決書（
    含聲請簡易判決處刑書）記載之事實、證據及理由。
二、被告甲○○辯稱：「當時叫我去做戒酒計畫，我有去做過一
    次，我因為上班的問題，我有跟有關機關協調過，他們講說
    只有星期一到星期五上班時間才可以作門診。我要上班，完
    全沒有辦法，我有講過這種情形，他們的意思說要聯絡苗栗
    這邊或是法院這邊，看有沒有辦法解決。我現在已經可以做
    輔導治療，我現在也有找時間去精神科作治療，有診斷書庭
    呈給法院供參。」（參本院二審卷97年4 月17日準備程序筆
    錄第2 至3 頁）、「我之前都有跟他們講，說我的工作無法
    於非假日去接受教育，看是否可以利用假日或是晚上上課，
    我如果一直請假的話，老闆會請我走路」（參本院二審卷97
    年5 月21日審判筆錄第4 頁）等語。
三、惟查，被告於偵查時對於未依本院上述裁定完成前述處遇計
    劃之犯行坦承不諱（參偵卷第6 至8 頁、第51至52頁），且
    有本院95年度家護字第171 號通常保護令、苗栗縣政府96年
    4 月13日府衛醫字第0967700218號函、苗栗縣政府96年1 月
    5 日府衛醫字第0967700026號函暨送達證書影本各1 份、花
    蓮縣政府96年8 月13日府社婦字第09601187830 號函、花蓮
    縣衛生局96年8 月3 日花衛醫字第09600129330 號函、財團
    法人佛教慈濟綜合醫院辦理「家庭暴力加害人未完成處遇計
    畫」、家暴加害人執行報告影本、花蓮縣衛生局96年4 月23
    日花衛醫字第09600065640 號函及96年度家庭暴力加害人處
    遇計畫日程表（甲○○）各1 份附卷可佐，其違反家庭暴力
    防治法之犯行，洵堪認定。至其於上訴後辯稱因上班之關係
    ，無法依照上述加害人處遇計畫日程表所定日期，持續上戒
    酒教育及認知輔導教育課程等語。但查，本件係因被告之工
    作地點在花蓮縣境內，乃由主管機關委託位於花蓮縣之財團
    法人佛教慈濟綜合醫院辦理「家庭暴力加害人處遇計畫」。
    詎被告僅至慈濟醫院上過1 次認知輔導教育課程後，即未持
    續前往該院接受輔導，可見其上述辯解，顯為臨訟卸責之詞
    ，不足採信。是被告上訴意旨，為無理由，應予駁回。
據上論斷，應依刑事訴訟法第455 條之1 第1 項、第3 項、第37
3 條、第368 條，判決如主文。
本案經檢察官李基彰到庭執行職務。
中    華    民    國    97    年    5     月    30    日
                  刑事第三庭    審判長 法  官  柳章峰
                                       法  官  林佩儒
                                       法  官  呂曾達
以上正本證明與原本無異。
不得上訴。
                                       書記官  許千士
中    華    民    國    97    年    5     月    30    日


司法院資訊處製作；財團法人民間司法改革基金會備份。
